臺灣桃園地方法院民事簡易判決
111年度壢簡字第802號
原      告  鄭惠珍  
被      告  常魁生  

上列當事人間請求清償債務事件，經臺灣基隆地方法院以111年
度基簡字第272號民事裁定移送前來，本院於民國111年10月18日
言詞辯論終結，判決如下：
    主  文
被告應給付原告新臺幣22萬元及自民國111年8月5日起至清償日
止，按年息百分之5計算之利息。
訴訟費用新臺幣2320元由被告負擔。
本判決得假執行。
    事實及理由
一、原告主張：被告常魁生自民國108年5月15日向原告借款，因
    此原告鄭惠珍因此以房屋向台北富邦銀行貸款新臺幣（下同
    ）180萬元，經台北富邦銀行撥款後，於108年5月16日分別
    匯款47萬7888元、50萬9568元，替被告支付車輛貸款，後續
    被告雖有還款，但仍積欠22萬元借款未還等語。爰依消費借
    貸法律關係提起本訴，並聲明：如主文第1項。
二、被告則以：當初是原告找我一起合作包車旅遊，所以原告才
    會幫忙付車子的錢，之後收到的款項也有拿給原告，我都沒
    有碰到原告所說的這筆錢，也沒有欠原告錢等語置辯。並聲
    明：原告之訴駁回。
三、本院得心證之理由
  ㈠按當事人主張與他方有金錢借貸契約存在者，應就該借貸意
    思表示合致及借款交付之事實，均負舉證之責任（最高法院
    106年度台上字第298號民事判決參照）。
  ㈡查原告主張，因雙方消費借貸法律關係，因此以自己房屋向
    銀行貸款，進而替被告支付汽車貸款等情，業據原告提出台
    北富邦銀行貸款資料、車牌號碼之車貸資料、存摺影本及雙
    方LINE對話紀錄截圖在卷可參（見基簡字卷第13頁至第21頁
    、壢簡字卷第16頁至第17頁）。由台北富邦銀行帳戶明細、
    車牌號碼之車貸資料、存摺影本之金流確可證明，原告有替
    被告給付車貸之事實，又觀察雙方LINE對話紀錄截圖，於雙
    方對話中，原告向被告主張尚積欠新臺幣22萬元欠款時，被
    告並未否認，反而由全部對話紀錄可知被告多次向原告表示
    「會想辦法處理」、「下個月轉帳給你」、「我會有辦法的
    」等語（見基簡字卷第19頁至第21頁），意即將會想辦法準
    時匯款，此外由上開對話紀錄佐以存摺影本及台北富邦銀行
    貸款資料可知，被告確實有依照雙方約定多次匯款1213元至
    原告帳戶以清償借款之情，是可認原告已另就雙方消費借貸
    關係之存在為舉證，此事實應可認定。
  ㈢按民法第478條規定，消費借貸未定返還期限者，借用人得隨
    時返還，貸與人亦得定1個月以上之相當期限催告返還。所
    謂貸與人得定1個月以上之相當期限催告返還，非謂貸與人
    之催告必須定有期限，祇須貸與人有催告之事實，而催告後
    已逾1個月以上相當期限者，即認借用人有返還借用物之義
    務。又上開規定所謂返還，係指「終止契約之意思表示」而
    言，即貸與人一經向借用人催告（或起訴），其消費借貸關
    係即行終止，惟法律為使借用人便於準備起見，特設「1個
    月以上相當期限」之恩惠期間，借用人須俟該期限屆滿，始
    負遲延責任，貸與人方有請求之權利（最高法院107年度台
    上字第2227號民事判決參照）。查由雙方LINE對話截圖可知
    ，原告於110年9月30日時，便向被告表示「今天是最後期限
    」、「匯款完成請告知」、「我不等了」等語，要求被告按
    時依約清償（見基簡字卷第21頁），而被告仍未按時清償，
    應可認為原告於此時間點已為催告，原告於111年3月23日方
    才提起本件訴訟請求原告清償借款，應合於一個月之相當期
    間。
　㈣另按當事人主張有利於己之事實，就其事實有舉證之責任（
    最高法院110年度台上字第1303號民事判決參照）。查原告
    已就雙方消費借貸法律關係為舉證，被告雖以前詞置辯，而
    經原告否認，被告僅泛言雙方是合作關係因此原告才會幫忙
    給付車輛貸款，然被告並未能舉證雙方之合作關係之內容，
    況且被告之說詞亦合理無法解釋雙方LINE對話紀錄與多次匯
    款1213元至原告帳戶之原因，是被告所辯要無可採。
　㈤遲延之債務，以支付金錢為標的者，債權人得請求依法定利
    率計算之遲延利息。但約定利率較高者，仍從其約定利率，
    而應付利息之債務，其利率未經約定，亦無法律可據者，週
    年利率為5 ％，民法第233 條第1 項、第203 條分別定有明
    文。查本件消費借貸契約並無約定之利率，被告應自負遲延
    責任之日起給付按年息百分之5 計算之遲延利息，從而，原
    告請求被告自起訴狀送達翌日起即111 年8月5日（見壢簡字
    卷第12頁）起至清償日止，按年息百分之5 計算之遲延利息
    ，為有理由。
四、綜上所述，原告依據民法消費借貸之法律關係，請求被告給
    付22萬元，及自111年8月5日起至清償日止，按年息百分之5
    計算之利息，為有理由，應予准許。
五、本件事證已臻明確，兩造其餘攻擊、防禦方法及證據資料，
    經本院審酌後，認對於判決結果不生影響，爰不一一論述，
    併此敘明。 
六、本件原告勝訴部分係就民事訴訟法第427條訴訟適用簡易程
    序所為被告敗訴之判決，爰依同法第389條第1項第3款規定
    ，依職權宣告假執行。
七、訴訟費用負擔之依據：民事訴訟法第78條。並依職權認定訴
    訟費用如主文第2項所示。
中　　華　　民　　國　　111 　年　　11　　月　　15　　日
                  中壢簡易庭      法  官  林莆晉
以上為正本係照原本作成。
如不服本判決，應於送達後二十日內，向本院提出上訴狀並表明
上訴理由，如於本判決宣示後送達前提起上訴者，應於判決送達
後二十日內補提上訴理由書（須附繕本）。
如委任律師提起上訴者，應一併繳納上訴審裁判費。
中　　華　　民　　國　　111 　年　　11　　月　　15　　日
                                  書記官  陳香菱